# 请教陈版，关于外币长投汇率变动的影响

提问人：Manson_Luci 时间：2017-03-09 15:04:04
用外币投资境外单位，股权比例20%并有重大影响，适用于权益法核算。由于为非货币性项目，期末不用按汇率折算，只需要按被投资单位的净利润折算后正常确认投资收益即可。但本期汇率发生了大幅变动，导致投资大幅减值，这部分是通过资本公积-其他权益变动还是通过计提减值来确认比较好？

回答人：chenyiwei
1 、作为权益法核算依据的境外单位报表，应首先按照外币报表折算的规定折合为人民币报表，在该人民币报表的基础上进行权益法核算。折算过程中会形成外币报表折算差额，该差额的 20 ％也将成为本企业的其他综合收益。 2 、对于本期因汇率大幅波动导致的减值，应当考虑其今后恢复的可能性，例如是单纯由于汇率波动的原因，还是该被投资企业自身在境外的经营状况（以其本位币表示）
恶化。如果是前面情况，则预计未来总可以恢复，可能并不需要计提减值准备；后一种情况则应考虑计提减值准备。